臺灣南投地方法院刑事判決　
111年度易字第321號
公  訴  人  臺灣南投地方檢察署檢察官 
被      告  柯宏政



上列被告因竊盜案件，經檢察官提起公訴（111年度偵字第3286
號），被告於本院準備程序中就被訴事實為有罪之陳述，經告以
簡式審判程序之旨，並聽取當事人之意見後，本院裁定依簡式審
判程序，判決如下：
    主  文
柯宏政犯攜帶兇器竊盜罪，處有期徒刑玖月。
未扣案犯罪所得輪胎貳個，均沒收，於全部或一部不能沒收或不
宜執行沒收時，追徵其價額。
    事  實
一、柯宏政意圖為自己不法所有，基於竊盜之犯意，於民國111
    年3月13日凌晨2時23分許，駕駛其所有車牌號碼000-0000號
    自用小客車，前往南投縣○○市○○里○○路○街00號對面空地，
    並持其所有客觀上足以對人生命、身體、安全構成威脅，可
    供兇器使用之千斤頂及板手，竊取陳淑茹所有停放於該處車
    牌號碼000-0000號自用小客車輪胎2個(含輪框)得手，隨即
    離開現場。嗣經陳淑茹警處理，經警調閱監視器後，查獲上
    情。
二、案經陳淑茹訴由南投縣政府警察局南投分局報告台灣南投地
    方檢察署檢察官偵查起訴。    
    理  由
一、上揭事實，業據被告柯宏政於警詢、偵查及本院審理時坦承
    不諱，核與證人即告訴人陳淑茹於警詢時證述情節大致相符
    (警卷第5至7頁)，並有車輛詳細資料報表、現場及監視器翻
    拍照片23張(警卷第16至28頁)可證，足認被告之自白與事實
    相符，堪以採信。本案事證明確，應依法論科。
二、論罪科刑：
  ㈠按刑法第321條第1項第3款之攜帶兇器竊盜罪，係以行為人攜
    帶兇器為其加重要件，此所謂兇器，其種類並無限制，凡客
    觀上足對人之生命、身體、安全構成威脅，具有危險性之兇
    器均屬之，且祇須行竊時攜帶此種具有危險性之兇器為已足
    ，並不以攜帶之初有行兇之意圖為必要（最高法院79年台上
    字第5253號判例意旨參照）。被告於行竊時所攜帶用以竊取
    輪胎之千斤頂及板手，為金屬材質且質地堅硬，若持以攻擊
    人，將產生一定之危害，自屬足以傷害人之生命、身體之兇
    器無訛。是核被告所為，係犯刑法第321條第1項第3款之攜
    帶兇器竊盜罪。
　㈡被告前於102年間因竊盜案件，經本院以102年度易字第659號
    判決分別判處有期徒刑8月(1罪)、7月(1罪)、5月(1罪)、4
    月（計6罪），共9罪，其中不得易科罰金之刑應執行有期徒
    刑1年確定；得易科罰金之刑應執行有期徒刑2年確定，嗣經
    本院以104年度聲字第508號裁定定應執行有期徒刑2年8月確
    定（下稱甲案）；又於104年間因施用毒品案件，經本院以1
    04年度投簡字第289號判決判處有期徒刑4月確定（下稱第①
    罪）；復於104年間因竊盜案件，經本院以104年度審易字第
    184號判決判處有期徒刑7月（計8罪）、6月(1罪)、5月(計3
    罪)、3月(計2罪)，共14罪，其中不得易科罰金之刑應執行
    有期徒刑2年4月確定；得易科罰金之刑應執行有期徒刑1年4
    月確定（下稱第②罪）；上開第①、②罪嗣經本院以104年度聲
    字第895號裁定定應執行有期徒刑3年10月確定（下稱乙案）
    。被告於104年5月28日入監執行甲案，並接續執行乙案，於
    108年9月18日縮短刑期假釋出監，假釋期間付保護管束，11
    0年8月31日縮刑期滿假釋未經撤銷視為執行完畢等情，有臺
    灣高等法院被告前案紀錄表可佐，其於執行完畢後，5年以
    內故意再犯本件有期徒刑以上之罪，符合累犯之規定，衡酌
    被告於執行完後，短時間內又再犯罪質相同之本案，顯見未
    從前案執行獲取教訓，足見其對刑法反應能力薄弱，有特別
    惡性存在，倘加重其最低法定本刑，並無司法院大法官釋字
    第775號所指罪刑不相當之情形，爰依刑法第47條第1項之規
    定加重其刑。
  ㈢本院審酌：被告已有多次竊盜前科，素行非佳，猶不知檢束
    行為，仍再攜帶兇器竊取他人財物，應予非難。另考量被告
    犯後坦承犯行之犯後態度，然迄未與告訴人達成和解而賠償
    告訴人；兼衡其犯罪動機、目的、手段、竊得財物之價值，
    及自陳國小畢業之智識程度、經濟狀況貧困，職業工，家中
    有母親及2個女兒之家庭經濟生活狀況（見本院卷第63頁）
    等一切量刑事項，量處如主文所示之刑。
三、沒收：被告本案所竊得之輪胎2個，屬被告之犯罪所得，均
    未扣案，且迄未實際發還告訴人，應依刑法第38之1 條第1 
    項前段、第3 項規定宣告沒收，於全部或一部不能沒收或不
    宜執行沒收時，追徵其價額。
四、如不服本件判決，得自收受送達之翌日起20日內，表明上訴
    理由，向本院提起上訴狀（須附繕本）。
據上論斷，應依刑事訴訟法第273 條之1 第1 項、第299 條第1 
項前段，判決如主文。
本案經檢察官陳豐勳提起公訴，檢察官林孟賢到庭執行職務。
中　　華　　民　　國　　111 　年　　10　　月　　25　　日
                        刑事第三庭    法  官  顏紫安
以上正本與原本無異。
如不服本判決應於收受送達後20日內向本院提出上訴書狀，並應
敘述具體理由；其未敘述上訴理由者，應於上訴期間屆滿後20日
內向本院補提理由書（均須按他造當事人之人數附繕本）「切勿
逕送上級法院」。
告訴人或被害人如對於本判決不服者，應具備理由請求檢察官上
訴，其上訴期間之計算係以檢察官收受判決正本之日期為準。
                                      書記官  劉芳竺
中　　華　　民　　國　　111 　年　　10　　月　　26　　日
附錄本判決論罪科刑法條：
刑法第321條
犯前條第1項、第2項之罪而有下列情形之一者，處6月以上5年以
下有期徒刑，得併科50萬元以下罰金：
一、侵入住宅或有人居住之建築物、船艦或隱匿其內而犯之。
二、毀越門窗、牆垣或其他安全設備而犯之。
三、攜帶兇器而犯之。
四、結夥三人以上而犯之。
五、乘火災、水災或其他災害之際而犯之。
六、在車站、港埠、航空站或其他供水、陸、空公眾運輸之舟、
車、航空機內而犯之。
前項之未遂犯罰之。